

Ramiro Godino Soares Gache Data Engineer

Perfil Profesional:

Soy un especialista en diseño UX/UI con fuertes conocimientos en programación. Me gradué de la carrera de Programación Full Stack en Henry. Me considero una persona proactiva, organizada y resolutiva, con habilidades para resolver problemas de manera creativa. Tengo experiencia trabajando con la metodología Scrum, lo que me ha permitido desarrollar productos de software de manera ágil y eficiente, y estoy listo para aplicar estas habilidades a otras industrias.

Contacto:

Teléfono: 11-5739-9999

Email: Ramisoaresgache@hotmail.com

Dirección: Juana Azurduy 1500,

Buenos Aires, CABA <u>LinkedIn: Click Aca</u> <u>Behance: Click Aca</u> GuitHub: Click Aca

Portfolio: Click Aca

Idiomas:

Ingles: Intermedio

Skills:

- Adobe XD
- Figma
- Phothosop
- Sequelize
- MongoDb
- Postgres
- Javascript
- HTML
- SQL
- CSS
- React
- Redux
- Bootstrap
- Scrum

Experiencia:

Teaching Assistant Henry: (2022-2022)

Asistente de enseñanza Full-Stack Ayudante de bootcamp (TA) para alumnos de Desarrollo Full-Stack.

- Coordinar a un grupo de estudiantes para lograr la integración al grupo de estudio.
- Orientar a los estudiantes en los primeros pasos de la cursada.
- Asistir la resolución de ejercicios y promover la colaboración grupal (Pair Programming).
- Proponer ideas para la mejora de los procesos del Bootcamp.

Diseñador UX/UI - Gelt:

(2021-2021)

- Diseño y construcción de soluciones digitales mediante la perspectiva de Desing Thinking centrado en el usuario
- Diseño de arquitectura de la información de las soluciones, monitoreo y optimización.
- Creación de Userflows y prototipados en media o alta fidelidad.
- Análisis de patrones de diseño, para la mejora en la experiencia del usuario.
- Participación en testeo con usuarios y validación de usabilidad.

<u>Diseñador Web - Freelance Putruele Hno:</u> (2020-2020)

- Construcción de Userflow y Arquitectura de la información.
- Mapeo de funcionalidades de la web.
- Prototipado en Figma.
- Re-diseño de pagina web para Putruele hermanos.

Estudios:

- Programacion Full Stack (2022-2022)
 Soy Henry
- <u>Diseño UX/UI avanzado : (Marzo 2020- Junio 2020)</u> Coderhouse
- Experto universitario en mercados: (2018-2019)
- Community Management: (2016 2017)
 UBA
- <u>Diseño Grafico:</u> (Finalizado en 2010) Escuela tecnica N° 1 San isidro